臺灣高等法院刑事判決　　　　　　　　　　　　　九十二年度上易字第二四五三號
　　上　訴　人
　　即 自 訴人　甲○○
　　被　　　告　乙○○
右上訴人因自訴被告傷害等案件，不服臺灣板橋地方法院九十二年度自字第一四七號
，中華民國九十二年七月二十四日第一審判決，提起上訴，本院判決如左：
    主  文
原判決撤銷。
乙○○傷害人之身體，處拘役肆拾日，如易科罰金以佰元折算壹日；又以加害身體
之事，恐嚇他人，致生危害於安全，處拘役拾日，如易科罰金以佰元折算壹日；
又散布文字指摘足以毀損他人名譽之事，處拘役拾日，如易科罰金以佰元折算壹
日；應執行拘役玖拾日，如易科罰金以佰元折算壹日。
    事  實
一、乙○○因懷疑其夫即甲○○同事賴漢恭與甲○○有曖昧關係，竟於民國（下同）
    九十二年三月十一日下午五時許，於甲○○自其所任職，位於台北縣板橋市○○
    路一六三巷七號六樓之「弘鈦針織有限公司」（下稱弘鈦公司）下班，乘電梯至
    一樓，甫出電梯門時，持傘追打甲○○，致甲○○受有頭、腹、背部及下肢多處
    受傷。乙○○復於九十二年三月三十一日下午五時二十分許，至弘鈦公司工廠內
    散發毀謗自訴人名節之紙張（上載甲○○品行不好，不守婦道，不知廉恥，狐狸
    精，討客兄，下賤女人），足以毀損甲○○名譽，並手持利剪抵住甲○○胸口，
    向甲○○嚇稱其皮包內備有利剪，要甲○○小心，否則將隨時利剪加身，致甲○
    ○心生畏懼。
二、案經甲○○自訴。
    理  由
一、右揭犯罪事實，業據自訴人甲○○指訴綦詳（見原審卷三一頁，本院調查筆錄及
    審判筆錄），且自訴人於九十三年三月十一日當日受有頭部外傷、右側皮下血腫
    、背部及下肢多處瘀傷之傷害，有亞東紀念醫院診字第Ａ○三五五八號甲種診斷
    證明書附卷可據（見原審卷三頁），此外並有自訴人所提出上載「甲○○品行不
    好，不守婦道，不知廉恥，狐狸精，討客兄，下賤女人」等文字之紙張一件在卷
    足憑，而品行不好，不守婦道，不知廉恥，狐狸精，討客兄，下賤女人等字眼，
    乃係對婦女重大侮辱之詞句，自足以毀損自訴人甲○○名譽。被告乙○○固堅決
    否認有何傷害、恐嚇、侮辱之犯行，辯稱：伊於九十二年三月十一日下午五點時
    ，並無遇到自訴人，伊不認為自訴人與伊夫有何曖昧行為，伊並無去找自訴人甲
    ○○理論，亦無打自訴人，自訴人所據證人之證述均可證明伊並無傷害、恐嚇、
    侮辱自訴人云云。
二、惟自訴人對於被告有傷害、恐嚇、侮辱之犯行已指訴歷歷，並有自訴人受傷之診
    斷書及侮辱自訴人之紙張一件在卷可稽，前已敘明。前述「不守婦道，不知廉恥
    ，狐狸精，討客兄，下賤女人」之字眼，極為侮辱，若非自訴人確有被人散發紙
    張侮辱，自訴人不可能自己編造證據，以自取其辱。至於自訴人所指之證人劉木
    川、林信佑及徐秀雲，經原審傳訊，證人即弘鈦公司負責人林信佑證稱：「（問
    九十二年三月十一日下午有沒有看到被告毆打自訴人？）我沒有看到，但那天自
    訴人有跑過來跟我哭訴。她表示說她當時下電梯的時候，有一個人無緣無故跑過
    來打她，她當時有告訴我是我公司員工賴漢恭的老婆來打她的，自訴人說她等她
    的先生劉木川來，後來劉木川就把自訴人接回去了。當天因為她的衣服遮住，所
    以我沒有看到自訴人有很明顯的外傷」（見原審卷四五頁）。然自訴人遭毆，依
    診斷證明書所載，其中頭部所受之傷害應屬明顯可見，非衣物所可遮擋，足見證
    人林信佑所稱因衣服遮住而無法確認自訴人有無傷勢云云，已非真實。又證人即
    自訴人友人劉木川證稱：「（問九十二年三月十一日下午有沒有看到被告毆打自
    訴人？）我沒有目睹... 當天自訴人被打之後，她打電話給我，表示她被打，不
    敢下班，要我去接她，我趕去自訴人的公司，當時只有自訴人跟她的林姓老闆在
    辦公室，我有問她的老闆說為什麼自訴人會被打，老闆說之前都沒有發生過這樣
    的情形，他當時表示自訴人是被廠長的老婆打的... 我問林老闆要如何處理，他
    說他願意從中協調，賠償自訴人」（見原審卷三一頁）。證人劉木川固未親眼目
    擊自訴人遭被告毆打，但劉木川已表示，林信佑知悉自訴人遭被告毆打。且林信
    佑於原審訊問時，亦未否認自訴人有遭毆打，僅語帶保留稱，未親眼目睹自訴人
    遭毆打。而林信佑係被告之夫賴漢恭之妹婿，此也據被告所是認（見本院審判筆
    錄），證人林信佑作證時含糊其詞，應係囿於與被告之親誼所致，然參諸上開劉
    木川之證詞，應可認九十二年三月十一日自訴人確有遭被告毆打成傷。至於證人
    即任職於弘鈦公司之徐秀雲固證稱，於九十二年三月十一日下午五時沒有看到自
    訴人遭毆打，也沒有看到自訴人有受傷的情形（見原審卷五六頁）。惟被告之夫
    賴漢恭乃弘鈦公司廠長、弘鈦公司負責人林信佑又係被告親戚，證人徐秀雲或係
    未親眼目睹自訴人遭被告毆打，或係因受僱於弘鈦公司而迫於情勢，致未能據實
    陳述。然本院囑託法務部調查局對自訴人及被告測謊，認定自訴人稱：「乙○○
    有威脅要用剪刀對渠身體不利」、「當天乙○○有毆打渠」、「乙○○有散布紙
    條誹謗渠」之問題經測試並無情緒波動反應，研判未說謊；反之，被告稱：「渠
    沒有威脅要用剪刀刺甲○○」、「當天渠沒有毆打甲○○」、「那些誹謗甲○○
    的紙條不是渠散佈的」之問題經測試呈情緒波動反應，研判有說謊，有法務部調
    查局調科參字第○九三○○○二八五九○號函測謊報告書及測謊鑑定過程參考資
    料附於本院卷可參。足認被告確有毆打、恐嚇、侮辱自訴人之行為。證人潘淑慎
    及莊雪虹於原審雖均證稱，沒有看到傳單（見原審卷四五頁），但彼等之情形與
    證人徐秀雲之情形均相同，或係未親眼目睹，或係因受僱於弘鈦公司而迫於情勢
    ，致未能據實陳述，自難採為有利被告之認定。又自訴人因受被告恐嚇，致心生
    畏懼，此也據自訴人供述詳明，自訴人亦因此辭去弘鈦公司之工作，足認被告之
    恐嚇行為，致生危害於自訴人之安全，綜上所述，本件事證明確，被告辯稱沒有
    毆打、恐嚇、誹謗自訴人云云，應無足採，其犯行堪予認定。
三、核被告所為，係犯刑法第二百七十七條第一項、第三百零五條、第三百十條第二
    項之傷害、恐嚇、誹謗罪，原審未為詳究，對被告為無罪之諭知，容有未洽，自
    訴人提起上訴，指摘原判決不當，為有理由，應由本院將原判決撤銷改判，審酌
    被告之品行、動機、目的、所生危害及犯罪後態度等一切情狀，判處如主文所示
    之刑，並宣告易科罰金折算之標準，而後定應執行刑如主文之所示，再諭知易科
    罰金之標準如主文之所示。
據上論斷，應依刑事訴訟法第三百六十九條第一項前段、第三百六十四條、第三百四
十三條、第二百九十九條第一項前段，刑法第二百七十七條第一項、第三百零五條、
第三百十條第二項、第四十一條第一項、第五十一條第六款，罰金罰鍰提高標準條例
第一條前段、第二條，判決如主文。
中　　　華　　　民　　　國　　九十三　　年　　　三　　　月　　　二　　　日
                              臺灣高等法院刑事第三庭
                                  審判長法  官  張　連　財
                                        法  官  黃　金　富
                                        法  官  林　明　俊
右正本證明與原本無異。
不得上訴。
                                        書記官  蕭　進　忠
中　　　華　　　民　　　國　　九十三　　年　　　三　　　月　　　四　　　日
附錄：本判決論罪科刑法條全文
刑法第二百七十七條第一項
傷害人之身體或健康者，處三年以下有期徒刑、拘役或一千元以下罰金。
刑法第三百零五條
以加害生命、身體、自由、名譽、財產之事，恐嚇他人致生危害於安全者，處二年以
刑法第三百一十條第二項
散布文字、圖畫犯前項之罪者，處二年以下有期徒刑、拘役或一千元以下罰金。
